臺灣高等法院臺中分院刑事判決　　　　96年度上易字第2078號
上　訴　人　臺灣臺中地方法院檢察署檢察官
被　　　告　丙○○
　　　　　　　　　　　號5樓
上列上訴人因詐欺案件，不服臺灣臺中地方法院96年度易字第37
28號中華民國96年10月3日第一審判決（起訴案號：臺灣臺中地
方法院檢察署96年度偵緝字第1902、1903號），提起上訴，本院
判決如下：
    主  文
原判決撤銷。
本件公訴不受理。
    理  由
一、公訴意旨略以：被告丙○○能預見將行動電話門號、金融機
    構帳戶之存摺、提款卡及提款卡密碼，提供他人使用，足供
    他人作為詐騙財物匯款之工具，竟仍基於幫助詐欺取財之不
    確定故意，於民國95年9 月間某日，在台北縣板橋市○○路
    ○段麥當勞速食餐廳前，將其所有第一商業銀行華江分行帳
    號00000000000 帳戶存摺、提款卡及提款卡密碼等物，以新
    臺幣2000元價格，售予自稱「何小姐」之中年女子。翌日，
    丙○○復依該女子指示，至和信電訊股份有限公司申辦行動
    電話0000000000門號，並立即將該門號SIM 卡以新臺幣（下
    同） 1,000元價格售予「何小姐」，容任他人以上開帳戶及
    門號遂行詐欺取財。嗣該年籍不詳人士取得上開帳戶及門號
    ，竟與其他詐欺集團成員基於為自己不法所有意圖之犯意聯
    絡；(一)於95年10月間某日，推由詐欺集團之某位成員，在網
    際網路雅虎奇摩拍賣網站上，以帳號「ji11.2022」 張貼手
    機拍賣廣告，佯稱拍賣新力廠牌W800I款式手機1台。嗣於95
    年10月25日10時許，甲○○在臺中市○區○○路二段 8號辦
    公室內瀏覽網頁時，發現前揭廣告，誤信為真，依廣告上所
    留之行動電話0000000000與對方聯絡，談妥價金 5,500元，
    甲○○依對方指示，於95年10月26日某時許，至第一商銀北
    屯分行以臨櫃匯款方式，將五千五百元匯入上開帳戶。惟事
    後甲○○撥打上開電話查證交貨事宜，該電話竟無人接聽，
    始悉受騙。(二)於95年10月間某日，在網際網路雅虎奇摩拍賣
    網站上，以帳號「id8643」張貼數位相機拍賣廣告，佯稱拍
    賣SONY廠牌DSC-T30款式七百萬畫素數位相機1台。嗣於95年
    10月24日，乙○○在臺中縣烏日鄉○○路○段 497號明道中
    學辦公室內瀏覽網頁時，發現前揭廣告，誤信為真，依廣告
    上所留之行動電話0000000000與對方聯絡，談妥價金為8,20
    0元，乙○○並依對方指示，於 95年10月24日17時41分許，
    在「明道中學」校內以自動櫃員機轉帳方式，將 8,200元匯
    入上開帳戶。因認被告涉犯刑法第30條第 1項、第339條第1
    項幫助詐欺取財罪嫌云云。
二、按同一案件繫屬於有管轄權之數法院者，除經共同之直接上
    級法院裁定，得由繫屬在後之法院審判外，應由繫屬在先之
    法院審判之，刑事訴訟法第8條定有明文。又依同法第303條
    第7款之規定，案件有同法第8條規定不得為審判之情形，應
    諭知不受理之判決。經查：(一)被告於95年10月17日，在臺北
    縣板橋市○○路將其所有合作金庫商業銀行雙和分行帳戶存
    摺（帳號0000000000000號）、提款卡及密碼等資料，以2,0
    00元代價售予「何小姐」；復於同月21日，接續前揭幫助詐
    欺取財犯意，將其向臺灣大哥大股份有限公司申辦之000000
    0000號行動電話，以 1,200元代價售予「何小姐」等犯行，
    業經臺灣臺南地方法院檢察署檢察官於96年2月7日以95年度
    偵字第 18069號向臺灣臺南地方法院聲請簡易判決處刑，雖
    據該法院於同年月27日以96年度簡字第 499號簡易判決判處
    拘役50日，惟檢察官以尚有裁判上一罪之部分事實未經審酌
    ，而於法定期限內提起上訴，現仍繫屬於臺灣臺南地方法院
    審理中（96年度簡上字第 151號）等情，有聲請簡易判決處
    刑書影本、臺灣臺南地方法院檢察署南檢朝崇95偵 18069字
    第 10483號函影本及臺灣高等法院被告前案紀錄表在卷可稽
    。(二)被告先於96年8月2日原審準備程序陳稱：現繫屬於臺灣
    臺南地院的案件與本案皆在同一天同時販賣，當天總共賣5
    、6個帳戶，對方要求我將所有銀行帳戶及電話都拿給他。
    總共有第一銀行、合作金庫、郵局、中國信託、臺灣企銀及
    土地銀行的存摺、提款卡及密碼，郵局帳戶 2,500元，中國
    信託2,0 00元，其餘1,000元至1,500元不等，土地銀行對方
    說沒有用，沒有給錢，總共 1萬元。…賣帳戶當天就有賣遠
    傳2個易付卡門號（共 2千元），臺灣大哥大預付卡1個門號
    （2千元），威寶門號 2支（共2千元），後來隔了幾天，何
    小姐打電話給我，問我有沒有門號，那天就去申辦震旦門號
    2支（共2,400元），中華電信門號3支，2支賣給何小姐（共
     3,000元），一支自己使用等語在卷（見原審卷18至20頁）
    。復於96年 8月15日及22日臺灣臺南地方法院96年度簡上字
    第151號案件準備程序時仍供稱：95年10月20日同一天販賣5
    本帳戶及5個門號，只記得共拿1萬元等語甚詳（見原審卷第
    42頁、第44頁）。是以被告於95年10月間在臺北縣板橋市○
    ○路○段麥當勞餐廳前，將其所有第一銀行、合作金庫、郵
    局、中國信託、臺灣企銀及土地銀行帳戶之存摺、提款卡、
    密碼，及遠傳、臺灣大哥大、威寶、震旦、中華電信等五家
    電信公司之門號資料售予「何小姐」供犯罪使用，堪認屬實
    。(三)綜上所述，本案原審法院檢察署檢察官所起訴之被告幫
    助詐欺取財事實與上揭臺灣臺南地方法院檢察署檢察官聲請
    簡易判決處刑之犯罪事實，既皆由被告於同一時間，在同一
    地點，將全部帳戶存摺、提款卡、密碼及行動電話門號 SIM
    卡交付於同一人，且觸犯同一罪名，顯認屬於同一事實，則
    本案既為臺灣臺南地方法院檢察署檢察官聲請簡易判決處刑
    之效力所及，自不得重複就其中部分事實再行起訴，乃原審
    法院檢察署檢察官復於96年 7月11日就同一案件之部分事實
    ，以96年度偵緝字第1902、1903號向原審法院提起公訴，揆
    諸首揭說明，應諭知不受理之判決。
三、原審認定本案檢察官之起訴違反一事不再理原則，而判決不
    受理，固非無見，惟本案係該當刑事訴訟第303條第7款之規
    定，原審認符合同法第 2款情形，並引用該條款規定為不受
    理判決，適用法律顯有未洽。從而，上訴人以原審判決有此
    瑕疵，而提起上訴指摘原審判決適用法律不當，請求撤銷改
    判，自屬有理由，自應由本院將原審判決撤銷，另依刑事訴
    訟法第303條第7款規定，諭知不受理判決，並不經言詞辯論
    為之。
據上論結，應依刑事訴訟法第369條第1項前段、第364條、第303
條第7款、第307條，判決如主文。
中　　華　　民　　國　　96　　年　　11　　月　　30　　日
            刑事第三庭  審判長法　官  王  增  瑜
                              法　官  廖  柏  基
                              法　官  蔡  紹  良
上列正本證明與原本無異。
不得上訴。
                              書記官  許  麗  花
中　　華　　民　　國　　96　　年　　11　　月　　30　　日
